臺灣臺東地方法院刑事判決　　　　　　　　96年度訴字第65號
公　訴　人　臺灣臺東地方法院檢察署檢察官
被　　　告　戊○○
　　　　　　　　　　（現羈押於臺灣臺東監獄）
指定辯護人　本院公護辯護人甲○○
上列被告因違反毒品危害防制條例案件，經檢察官提起公訴（95
年度偵字第2563號），本院判決如下：
    主  文
戊○○明知為禁藥而轉讓，肆罪，均累犯，各處有期徒刑捌月，
均減為有期徒刑肆月，應執行有期徒刑壹年貳月。
被訴販賣第二級毒品部分無罪。
扣案之甲基安非他命貳包（合計毛重伍拾貳點捌陸公克，純度約
佰分之玖拾捌點貳，驗餘淨重合計伍拾點玖肆公克）均沒收銷燬
。
    事  實
一、戊○○前於民國九十三年間因竊盜案件，經本院判處有期徒
    刑六月確定，於九十四年四月九日執行完畢，仍不知悔改，
    明知甲基安非他命為毒品危害防制條例所規定之第二級毒品
    與藥事法所規定之禁藥，不得非法持有、轉讓，猶基於轉讓
    第二級毒品禁藥之犯意，分別於下列時地，無償提供甲基安
    非他命與乙○○、丙○○施用，而轉讓第二級毒品禁藥共計
    四次：
  (一)於民國九十五年八月間某日，在其位於臺東縣臺東市○○路
    一五一巷三十一號之住處內，於自身施用甲基安非他命（此
    部分犯行業經本院以九十六年度簡字第四號判決【下稱前案
    】判處有期徒刑五月確定）時，無償提供可供施用一次之少
    量甲基安非他命予同在其住處內之乙○○及丙○○一同施用
    。
  (二)又於九十五年九月二十三日下午，在其上開住處內，於自身
    施用甲基安非他命時，無償提供可供施用一次之少量甲基安
    非他命予同在其住處內之乙○○及丙○○一同施用。
  (三)於同年九月中旬某日，在其上開住處內無償提供重約零點一
    公克之甲基安非他命供乙○○施用。
  (四)再於九十五年八月至九月二十四日間某日，在其上開住處無
    償提供可供丙○○施用一次之少量第二級毒品安非他命予丙○○，供其帶回家中施用。
二、嗣戊○○於九十五年九月二十四日晚間與乙○○、丙○○一
    同前往高雄訪友，途中戊○○為供己施用，向不詳之毒梟以
    新臺幣（下同）十五萬元之價格販入重量合計約一兩半（每
    兩重約三十七點五公克）之甲基安非他命二包（合計毛重五
    十二點八六公克，均檢出純度約百分之九十八點二之甲基安
    非他命，驗餘淨重五十點九四公克，此部分購入甲基安他命
    之行為不另構成犯罪，詳後述），後即返回臺東，嗣於九十
    五年九月二十五日凌晨一時五十分許，在臺東縣警察局大武
    分局森永派出所前為警查獲，並扣得上開二包甲基安非他命
    ；嗣警又於九十五年九月二十五日晚間十一時十分許，經戊○○同意後搜索其上開住處，查獲鐵盒一只，內含毒品先驅
    原料甲基麻黃一包（毛重一點九三公克，驗餘淨重一點二
    ○公克）及空夾鍊袋二袋（共計一百六十只），而悉上情。
三、案經臺灣臺東地方法院檢察署檢察官自動檢舉偵查起訴。
    理  由
壹、有罪部分：
一、證據能力部分：
  (一)證人乙○○、丙○○於警詢中之陳述，為被告以外之人於審
    判外之陳述，並經辯護人不同意作為證據（見本院卷第二十
    七頁準備程序筆錄），依刑事訴訟法第一百五十九條之一第
    一項，均無證據能力。
  (二)證人乙○○、丙○○於檢察官偵訊中之證述，均經檢察官告
    知得拒絕證言權利、偽證處罰及具結義務後請其等具結後陳
    述，足以擔保其等證言可信性，至辯護人雖提出最高法院九
    十四年度台上字第三七二八號判決，爭執偵訊中未保障被告
    詰問權乙節，惟查該判決未形成判例，尚非當然拘束本院，
    且刑事訴訟法中並無規定於檢察官偵訊證人時應給予被告反
    對詰問之機會，參以檢察官係立於追訴犯罪之蒐集證據立場
    ，與法院須中立審判之立場不同，自亦無須賦予被告反對詰
    問之機會，是本院認上開證人於偵訊中之證述，依刑事訴訟
    法第一百五十九條之一第二項，均有證據能力。
  (三)證人劉榮升、張志龍於檢察官偵訊中之證述，均經檢察官告
    知得拒絕證言權利、偽證處罰及具結義務後請其等具結後陳
    述，足以擔保其等證言可信性，依刑事訴訟法第一百五十九
    條之一第二項，均有證據能力。
  (四)卷內臺東縣警察局大武分局九十五年度人犯涉毒品危害防制
    條例採樣尿液送驗代號登記簿、慈濟大學濫用藥物檢驗中心
    九十五年十月十九日檢驗總表、九十五年十一月八日慈大藥
    字第○九五一一○八○七號函及所附檢驗總表、內政部刑事
    警察局九十五年十一月二十四日刑鑑字第○九○一五六四四
    ○號鑑定書各一份，均經當事人同意作為證據（見本院卷第
    二十七頁準備程序筆錄），本院經核該等事證作成時之情況
    ，亦均無何不當之處，依刑事訴訟法第一百五十九條之五第
    一項，均得作為證據。
  (五)扣案之安非他命共三包及夾鏈袋二包共十六只，係屬物證，
    並非供述證據，無傳聞法則之適用，與本案具有關聯性，且
    上開物證經偵辦員警合法取得，乃具有證據能力。
二、認定犯罪事實所憑之證據及理由：
  (一)被告戊○○於偵訊中坦承於九十五年八、九月間在其住處與
    乙○○、丙○○一同施用安非他命共二次，安非他命都是其
    買的，給他們二人施用（見九十五年度毒偵字第三一三號卷
    卷一【下稱偵卷Ａ】第三、四頁訊問筆錄），於本院審判中
    亦自白前揭事實，坦承確有免費請乙○○及丙○○施用過二
    次安非他命，都是伊與他們一起施用，至於伊有無另外給乙○○安非他命帶回去伊忘了，但檢察官起訴共四次轉讓安非
    他命的行為伊都承認，伊是在九十五年九月中旬提供安非他
    命給丙○○帶回他自己的家中施用（見本院卷第七十九、八
    十三頁審判筆錄）。
  (二)證人乙○○於偵訊中證稱：伊是在九十五年八月間認識被告
    的，直到九十五年九月二十五日被警察查獲為止，被告曾二
    次拿出安非他命來供伊和丙○○一起施用，地點分別在他住
    處的房間及客廳；伊也曾在九十五年九月中旬在被告家中向
    被告討過一次安非他命，被告有給伊零點一公克的量，伊沒
    有給被告錢（見偵卷Ａ第二十四、二十五頁訊問筆錄、九十
    五年度偵字第二五六三號偵卷卷一【下稱偵卷Ｂ】第一○六
    頁訊問筆錄），於本院審判中亦證稱：伊是在九十五年七、
    八月間透過朋友認識被告，被告曾請過伊二次安非他命吸食
    ，時間是於九十五年九月中旬及九月二十四日被警察查獲前
    二天，地點都是在被告家中，丙○○也在場，是被告自己吸
    完後請伊及丙○○一起施用；另外伊也曾於九十五年九月中
    旬向被告要安非他命施用，被告有給伊（見本院卷第七十三
    、七十四、七十七、七十八頁審判筆錄）。
  (三)證人丙○○於偵訊中證稱：伊曾二次與乙○○一起在被告家
    施用被告提供的安非他命，是在被告面前施用的，也曾有一
    次伊向被告要安非他命，被告就給伊安非他命讓伊帶回家施
    用（見偵卷Ａ第二十六頁訊問筆錄、偵卷Ｂ第一○六頁訊問
    筆錄）。
  (四)被告及證人乙○○、丙○○於九十五年九月二十五日經警採
    集之尿液檢體，經送慈濟大學濫用藥物檢驗中心檢驗結果，
    均呈甲基安非他命陽性反應之事實，有臺東縣警察局大武分
    局九十五年度人犯涉毒品危害防制條例採樣尿液送驗代號登
    記簿、慈濟大學濫用藥物檢驗中心九十五年十月十九日檢驗
    總表、九十五年十一月八日慈大藥字第○九五一一○八○七
    號函及所附檢驗總表各一份附卷可稽（見偵卷Ｂ第二十、三
    十、三十一頁）。
  (五)扣案之安非他命共計三包，經送內政部刑事警察局鑑定結果
    ，其中二包合計毛重五十二點八六公克，均檢出純度約百分
    之九十八點二之甲基安非他命，驗餘淨重五十點九四公克，
    另一包毛重一點九三公克，檢出毒品先驅原料甲基麻黃　成
    分（Methylephedrine ），驗餘淨重一點二○公克之事實，
    有該局九十五年十一月二十四日刑鑑字第○九○一五六四四
    ○號鑑定書一份附卷可稽（見偵卷Ｂ第九十七頁）。
  (六)綜上，足見被告自白與事實相符，事證明確，其確於前揭時
    地二次轉讓甲基安非他命與乙○○及丙○○，及各別轉讓與
    乙○○及丙○○各一次之犯行，洵堪認定，應依法論科。
三、論罪科刑之理由：
　(一)按安非他命類（Amphetamine-like）藥品，對中樞神經具有
    強烈興奮作用，服用後會引起不安、頭昏、顫抖、亢進性反
    應、失眠、焦慮、譫妄，並產生耐藥性、依賴性、欣慰感等
    副作用，前經行政院衛生署分別於六十八年七月七日以衛署
    藥字第二二一四三三號、六十九年十二月八日以衛署藥字第
    三○一一四號公告，各列為不准登記藥品及禁止使用在案。
    復經該署於七十五年七月十一日以衛署藥字第五九七六二七
    號公告，安非他命類（Amphetamine- like）藥品包括Amphe
    tamine, Dexamphetamine, Methamphe tamine與其衍生物之
    鹽類及製劑，一概禁止使用。又經同署於七十九年十月九日
    以衛署藥字第九○四一四二號公告，安非他命類（Amphetam
    ine-like）藥品列入麻醉藥品管理條例第二條第四款所定「
    化學合成類麻醉藥品」管理，並禁止於醫療上使用，故甲基
    安非他命（Methamphetamine ）其性質上仍不失為禁藥，不
    因列入「化學合成類麻醉藥品」管理，而有所變異，自不得
    非法持有及轉讓。次按，藥事法第八十三條第一項並明文規
    定轉讓禁藥罪，其法定刑為「七年以下有期徒刑，得併科新
    臺幣五百萬元以下罰金。」。又毒品危害防制條例業於八十
    七年五月二十日公布，同年月二十二日生效，該條例第二條
    第二項第二款復將甲基安非他命列為第二級毒品，同法第八
    條第二項亦定有轉讓二級毒品罪，法定刑為「六月以上五年
    以下有期徒刑，得併科新臺幣七十萬元以下罰金」；而查毒
    品危害防制條例其立法目的，乃特別為肅清煙毒、防制毒品
    危害，藉以維護國民身心健康，進而維持社會秩序，俾免國
    家安全之陷於危殆而制定；藥事法則係針對藥物、藥商、藥
    局及其有關事項而為行政管理上之目的所制定，二者規範目
    的及其保護之法益並不相同，且中央主管機關依法管制、公
    告之毒品未必經公告為禁藥，經中央主管機關列為禁藥者，
    亦復未必為經公告之管製毒品，是二者並無必然存在特別法
    與普通法之關係，核其性質乃一行為侵害數法益、觸犯數罪
    名之想像競合犯，依刑法第五十五條前段之規定，應從一重
    論以藥事法第八十三條第一項之轉讓禁藥罪處斷，臺灣高等
    法院暨所屬法院九十四年十一月二十五日法律座談會決議亦
    採相同見解。
  (二)核被告所為，係犯藥事法第八十三條第一項之轉讓禁藥罪及
    毒品危害防制條例第八條第二項之轉讓第二級毒品罪（公訴
    意旨原認被告前揭所為僅涉犯毒品危害防制條例第八條第二
    項之轉讓第二級毒品罪，惟嗣於本院準備程序中已當庭更正
    另涉犯藥事法第八十三條第一項之罪【見本院卷第二十五頁
    準備程序筆錄】）。
  (三)被告各次轉讓甲基安非他命前持有之低度行為，均為嗣後轉
    讓之高度行為所吸收，不另論罪。
  (四)被告先後四次轉讓甲基安非他命之行為，均同時觸犯上開二
    罪名，為想像競合犯，各應依刑法第五十五條從一重之藥事
    法第八十三條第一項之轉讓禁藥罪處斷。
  (五)被告先後四次轉讓甲基安非他命之行為，犯意各別，行為互
    殊，應分論併罰。
  (六)被告前於九十三年間因竊盜案件，經本院判處有期徒刑六月
    確定，於九十四年四月九日執行完畢，有臺灣高等法院被告
    前案紀錄表在卷可佐，其於五年內故意再犯本件有期徒刑以
    上之罪，為累犯，應依刑法第四十七條第一項加重其刑。
  (七)爰審酌被告漠視禁令，四次轉讓第二級毒品禁藥與他人，對
    社會秩序顯有危害，惟念其犯後終知坦認犯行，並衡以其轉
    讓次數、數量等一切情狀，分別量處如主文所示之刑。
  (八)又按中華民國九十六年罪犯減刑條例業於九十六年七月十六
    日施行，該條例第二條第一項規定：「犯罪在中華民國九十
    六年四月二十四日以前者，除本條例另有規定外，依下列規
    定減刑：一、死刑減為無期徒刑。二、無期徒刑減為有期徒
    刑二十年。三、有期徒刑、拘役或罰金，減其刑期或金額二
    分之一」，查被告上開犯罪日期均在九十六年四月二十四日
    以前，本院宣告被告之刑亦均未逾同條例第三條所定之一年
    六月之刑度，合於減刑條件，爰依上開規定，將其各罪所處
    有期徒刑八月均減其刑期二分之一為有期徒刑四月，並定其
    應執行刑為一年二月，而依刑法第四十一條第二項規定，併
    合處罰之刑度已逾六月，不得易科罰金，爰不予諭知易科罰
    金之折算標準，附此敘明。
  (九)又被告前因自九十五年八月中旬起，至同年十月二十日十六
    時三十分前之九十六小時內止，接續在其上開住處內施用第
    二級毒品甲基安非他命四、五次，涉犯毒品危害防制條例第
    十條第二項施用第二級毒品罪，而經本院以九十六年度簡字
    第四號判決判處有期徒刑五月確定，有該刑事判決書及所引
    用之臺灣臺東地方法院檢察署檢察官九十五年度毒偵字第三
    一三號起訴書各一份在卷可佐（見本院卷第六十六至六十九
    頁），而本案扣案之甲基安非他命二包（合計毛重五十二點
    八六公克，均檢出純度約百分之九十八點二之甲基安非他命
    ，驗餘淨重五十點九四公克），屬被告為供己施用之物（詳
    後述），與本案轉讓第二級毒品禁藥之犯行尚無關聯，惟既
    屬毒品違禁物，並經檢察官於起訴書中聲請宣告沒收（見卷
    附起訴書第二頁），爰均依刑法第三十八條第一項第一款宣
    告沒收。
貳、無罪部分：
　(一)公訴意旨略以：被告戊○○前揭於九十五年九月二十四日晚
　  間前往高雄向不詳之毒梟以十五萬元之價格，販入一兩半之
    第二級毒品安非他命，係為供自己日後販賣所用，因認被告
    另涉犯毒品危害防制條例第四條第二項之販賣第二級毒品罪
    嫌。
  (二)按犯罪事實應依證據認定之，無證據不得認定其犯罪事實；
    又不能證明被告犯罪者，即應諭知無罪之判決，刑事訴訟法
    第一百五十四條第二項、第三百零一條第一項分別定有明文
    。又認定犯罪事實雖不以直接證據為限，間接證據亦包括在
    內；然無論直接或間接證據，其為訴訟上之證明，須於通常
    一般之人均不致於有所懷疑，而得確信其為真實之程度者，
    始得據之為有罪之認定，倘其證明尚未達到此一程度，而有
    合理性懷疑之存在時，即不得遽以自己片面之觀點，遽為被
    告有罪之認定（最高法院七十六年度台上字第四九八六號判
    例參照）；再認定不利於被告之事實，須依積極證據，苟積
    極證據不足為不利於被告事實之認定時，即應為有利於被告
    之認定，更不必有何有利之證據（最高法院三○年上字第八
    一六號判例參照）。
　(三)公訴人認被告涉有前揭犯行，無非係以：（一）被告不利於
  　於己之陳述；（二）證人乙○○、丙○○、張志龍、劉榮升
  　之證述；（三）臺東縣警察局大武分局九十五年度人犯涉毒
    品危害防制條例採樣尿液送驗代號登記簿、慈濟大學濫用藥
    物檢驗中心九十五年十月十九日檢驗總表、九十五年十一月
    八日慈大藥字第○九五一一○八○七號函及所附檢驗總表、
    內政部刑事警察局九十五年十一月二十四日刑鑑字第○九○
    一五六四四○號鑑定書各一份；（四）扣案之甲基安非他命
    二包（純度約百分之九十八點二，驗餘淨重合計五十點九四
    公克）及毒品先驅原料麻黃  一包（驗餘淨重一點二○公克
    ），為其主要論據；訊之被告則否認有何販賣第二級毒品犯
    行，辯稱：伊的施用量較大，且因一次購入多量可算較便宜
    ，所以才一次購入五十幾公克，都是要供己施用，沒有要販
    賣等語。經查：
  1.被告於本院羈押庭訊問及檢察官偵訊中稱其一天施用二次安
    非他命，施用的量有時會多一點，有時會少一點，大約是零
    點一公克，是有出去做工作時才施用，每星期有工作的日數
    約三、四天（見偵卷Ａ第十九、三十三頁訊問筆錄），於本
    院訊問中稱其一天大概施用零點三至零點五公克的安非他命
    ，有作水泥工的日子才會施用（見本院卷第十三頁訊問筆錄
    ）等語，就其在出去工作時才施用安非他命、每日施用安非
    他命之次數、數量等節，前後所言均大致相符，且觀之其所
    稱每日施用之數量，最高亦僅零點五公克，並非極高，衡以
    一般施用安非他命之施毒者每次施用零點一公克，每日施用
    二、三次之情形，亦非罕見，是被告前揭所言，應足採信，
    以其每日約零點三至零點五之施用量及每週施用三、四天之
    頻率，本件扣案約五十餘公克之甲基安非他命，可供被告施
    用約六個月至一年，期間亦非極長，又依一般社會交易經驗
    ，販賣者多依量定價，購買者購入之物品數量愈多，議價空
    間愈大，是被告辯稱係為供己施用，一次購買大量較便宜，
    且依其施用量，伊不覺得五十餘公克算很多等語，洵非無據
    。
  2.至證人即於九十五年九月二十五日前往被告家中搜索之員警
    劉榮升於偵訊中證稱：伊當日在被告臥室旁邊走道一扇木門
    左上方一個縫隙中找到一個鐵盒，內有一包安非他命（經送
    驗後為毒品先驅原料麻黃）及二袋夾鍊袋，被告一開始對
    這些東西無言以對，後來才說那是安非他命半成品，被告沒
    有回答那些夾鍊袋是作何用途，伊找到鐵盒子時盒外沒有摸
    到、看到灰塵，應該是放在那邊不久，被告當天有說他不知
    道那地方有毒品，可能是他朋友放的（見偵卷Ｂ第五十七至
    六十頁訊問筆錄）等語，查上開扣案鐵盒內之一包白色粉末
    經送驗後為毒品先驅原料麻黃之事實，有前揭內政部刑事
    警察局鑑定書可佐，尚非安非他命成品，衡情若該等鐵盒內
    物品確非被告所置放，亦不知所在位置，其自無理由知悉該
    等物品為安非他命半成品，且被告於偵訊及本院審判中雖辯
    稱可能是張志龍等友人借住在他家時放的等語（見偵卷Ｂ第
    二十五頁訊問筆錄），惟證人張志龍於偵訊中亦證稱：伊曾
    於九十三年八月間借住過被告上開住處三天，但上開查獲的
    鐵盒不是伊的（見偵卷Ｂ第十三、十四頁訊問筆錄），是其
    所辯固乏憑據，惟查上開扣案一包白色粉末既屬毒品先驅原
    料麻黃而非安非他命成品，縱該物品確為被告所有，被告
    顯亦無法直接施用，是其另行購買甲基安非他命成品以供己
    施用，仍非悖於常情。
  3.至證人乙○○於偵訊中雖曾證稱於九十五年八、九月間分別
    在九龍城、被告住處及高雄向被告購買過三次各一千元、四
    千元、一萬元的安非他命（見偵卷Ｂ第八十二、八十三頁訊
    問筆錄），惟嗣已改證稱沒有向被告買過安非他命（見偵卷
    Ｂ第一○三頁訊問筆錄），證人丙○○於偵訊中亦曾證稱於
    九十五年九月中旬在被告家看過乙○○向被告買四千元的安
    非他命（見偵卷Ｂ第八十八頁訊問筆錄），然嗣亦改證稱事
    實上伊沒有看到被告賣四千元的安非他命給乙○○（見偵卷
    Ｂ第一○三頁訊問筆錄），是由此二名證人證言，亦無法證
    明被告確有販賣安非他命之意圖或行為，而觀諸公訴人上開
    引列之其餘尿液送驗代號登記簿、檢驗總表、鑑定書等事證
    ，僅足證明被告及乙○○、丙○○有施用甲基安非他命之行
    為，且扣案物品分屬甲基安非他命及毒品先驅原料等事實，
    均不足認定被告購入上開五十餘公克之甲基安非他命係意圖
    供販賣所用，被告此部分犯行自難認定。
  (四)按刑事訴訟法第一百六十一條已於九十一年二月八日修正公
    布，其第一項規定：檢察官就被告犯罪事實，應負舉證責任
    ，並指出證明之方法。因此，檢察官對於起訴之犯罪事實，
    應負提出證據及說服之實質舉證責任。倘其所提出之證據，
    不足為被告有罪之積極證明，或其指出證明之方法，無從說
    服法院以形成被告有罪之心證，基於無罪推定之原則，自應
    為被告無罪判決之諭知，最高法院九十二年台上字第一二八
    號著有判例。查本件公訴人所提出之前揭積極證據，均不足
    以使本院形成被告意圖販賣而購入扣案五十餘公克之甲基安
    非他命之確信，無從獲得有罪之心證，揆諸前揭說明，犯罪
    尚屬不能證明，自應為無罪之諭知。
  (五)至被告販入前揭扣案之第二級毒品甲基安非他命而持有，既
    係供己身施用所用，其持有之低度行為業經前案判決確定之
    施用高度行為所吸收，不另論罪；另扣案之毒品先驅原料甲
    基麻黃一包，已經本院於前案沒收，有前揭判決書可佐，
    爰不予宣告沒收，附此敘明。
參、應適用之法律：
一、刑事訴訟法第二百九十九條第一項前段、第三百零一條第一
    項。
二、藥事法第八十三條第一項。
三、毒品危害防制條例第八條第二項。
四、刑法第十一條前段、第五十五條、第三十八條第一項第一款
    、第五十一條第五款。
五、中華民國九十六年罪犯減刑條例第二條第一項第三款、第七
    條。
本案經檢察官丁○○到庭執行職務。
中　　華　　民　　國　　96　　年　　8 　　月　　16　　日
                  刑事第四庭   審判長法  官  黃建都
　　　　　　　　　　　　　　　　　　 法　官  陳君鳳
                                     法  官  黃珮茹
以上正本證明與原本無異。
如不服本判決應於收受本判決後10日內向本院提出上訴書狀；上
訴書狀應敘述具體理由。未敘述上訴理由者，應於上訴期間屆滿
後20日內向本院補提理由書狀（均須按他造當事人之人數附繕本
）。「切勿逕送上級法院」。
告訴人或被害人對於本判決如有不服，請書具不服之理由狀，請
求檢察官上訴者，其上訴期間之計算係以檢察官收受判決正本之
日期為準。
                                     書記官  蕭家玲
中　　華　　民　　國　　96　　年　　8　　月　　20　　日
附錄論罪法條：
藥事法第83條
明知為偽藥或禁藥，而販賣、供應、調劑、運送、寄藏、牙保、
轉讓或意圖販賣而陳列者，處7年以下有期徒刑，得併科新臺幣5
百萬元以下罰金。
犯前項之罪，因而致人於死者，處 7 年以上有期徒刑，致重傷者
，處 3 年以上 12 年以下有期徒刑。
因過失犯第 1 項之罪者，處 2 年以下有期徒刑、拘役或科新臺
幣 30 萬元以下罰金。
第 1 項之未遂犯罰之。
毒品危害防制條例第8條
轉讓第一級毒品者，處 1 年以上 7 年以下有期徒刑，得併科新
臺幣 1 百萬元以下罰金。
轉讓第二級毒品者，處 6 月以上 5 年以下有期徒刑，得併科新
臺幣 70 萬元以下罰金。
轉讓第三級毒品者，處 3 年以下有期徒刑，得併科新臺幣 30 萬
元以下罰金。
轉讓第四級毒品者，處 1 年以下有期徒刑，得併科新臺幣 10 萬
元以下罰金。
前四項之未遂犯罰之。
轉讓毒品達一定數量者，加重其刑至二分之一，其標準由行政院
定之。
